臺灣高等法院民事裁定　　　　　　　　　 96年度抗字第738號
抗　告　人　乙○○
上列抗告人因與相對人甲○○間確定訴訟費用額事件，對於中華
民國96年4月12日臺灣基隆地方法院96年度聲字第67號裁定， 提
起抗告，本院裁定如下：
    主  文
抗告駁回。
抗告訴訟費用由抗告人負擔。
    理  由
一、按法院未於訴訟費用之裁判確定其費用額者，第一審受訴法
    院於該裁判有執行力後，應依聲請以裁定確定之；依前項確
    定之訴訟費用額，應於裁定送達之翌日起，加給按法定利率
    計算之利息，民事訴訟法第91條第1項、第3項定有明文。
二、本件相對人甲○○於原法院聲請意旨略以：兩造間所有權移
    轉登記等事件， 經臺灣基隆地方法院93年度訴字第395號、
    本院94年度上字第294號判決及最高法院95年度台上字第291
    4號裁定確定， 其第一、二審訴訟費用應由抗告人負擔，爰
    聲請確定訴訟費用額等語。原法院依相對人之聲請，審酌相
    對人提出之收據、費用計算書影本，並調閱上開卷宗查核後
    ，確定抗告人應賠償相對人之訴訟費用額，如後附計算書之
    金額合計新臺幣（下同）1,090,930元， 及自原裁定送達之
    翌日起，按年息5％計算之利息，經核並無不合。
三、抗告人雖以：伊未收受相對人之訴訟費用額計算書繕本或影
    本，顯不符民事訴訟法第91條第2項、第92條第1項規定，原
    法院遽為裁判，自有違法，且相對人所謂第二審證人旅費53
    0元不知為何， 應予扣除云云。惟查，聲請確定訴訟費用額
    ，固應依民事訴訟法第91條第2項規定， 提出交付他造之計
    算書繕本或影本，惟此乃聲請之程式，其欠缺非不得由聲請
    人補正，本件於抗告人提起抗告後，已送達聲請狀及計算書
    繕本予抗告人，有送達證書附卷可稽，其欠缺自已補正。又
    依民事訴訟法第92條第1項規定， 訴訟費用之裁判係命當事
    人分擔訴訟費用者，法院始應於裁判前命他造於一定期間內
    ，提出費用計算書、交付聲請人之計算書繕本或影本及釋明
    費用額之證書，以利計算互相抵銷之數額，避免各當事人日
    後互為聲請之煩。然本件前開訴訟關於訴訟費用之裁判係命
    抗告人一造負擔第一、二審訴訟費用全部，法院無須依前開
    規定命其於一定期間內，提出費用計算書、交付聲請人之計
    算書繕本或影本及釋明費用額之證書，抗告人此項抗辯，容
    有誤解。另相對人確於95年5月24日繳納證人旅費530元，有
    收據附於本院94年度上字第294號卷可稽（見該卷第771頁背
    面），原法院據以列入計算，並無不當。抗告意旨指摘原裁
    定不當，聲明廢棄，為無理由，應予駁回。
四、據上論結，本件抗告為無理由，爰裁定如主文。
中　　華　　民　　國　　96　　年　　6 　　月　　26　　日
                    民事第十一庭
                        審判長法　官  鄭雅萍
　　　　　　　　　　　        法　官　薛中興
　　　　　　　　　　　        法　官　詹文馨
正本係照原本作成。
本裁定除以適用法規顯有錯誤為理由，並經本院許可外，不得再
抗告。如提起再抗告，應於收受後10日內委任律師為訴訟代理人
向本院提出再抗告狀。並繳納再抗告費新台幣１千元。
中　　華　　民　　國　　96　　年　　6 　　月　　29　　日
　　　　　　　　　　　　　    書記官  周淑靜
